# 陈老师，请教一下转固的问题。

提问人：牟春霖 时间：2019-01-21 09:15:37
陈老师，新建厂房，已经完工，正在走初验手续，厂房已经在安装需要使用的设备，算不算达到预定可使用状态并转固呢？ 新建厂房，已经完工并使用，正在走初验手续，转固是否正确？@chenyiwei 谢谢

回答人：chenyiwei
对照《企业会计准则第 17 号——借款费用》第十三条所列各项条件判断。就你说的情况看，如果后续发生在厂房主体结构上的支出极少，可以认为已达到预定可使用状态。